# 关于少数股东权益的确认

提问人：shanghui05 时间：2013-05-31 17:26:05
各位老师： 请教个问题呀，A公司与某自然人共同投资设立新公司，A公司占股70%，某自然人占股30%。截止 3 月底，少股股东投资尚未到位，那么A公司在编制合并报表时，是否还确认少数股东损益？ 谢谢！

回答人：chenyiwei
首先看目前注册资本比例和实收资本比例不一致期间的损益分享、亏损分担问题，各股东之间有无特别约定。有明确约定的，按相关约定办理；没有约定或者约定不明确的，按照《公司法》第三十五条规定的实缴资本比例处理。如果被投资企业当期发生亏损，且预计少数股东可能无力分担亏损份额的，则可能需要考虑基于稳健原则处理。